# 新开门店补贴的处理

提问人：makubex2020 时间：2021-01-26 13:44:50
公司对于经销商新开门店的装修补贴，在门店开设时装修达到公司要求的装修指标时支付一半，另外一半需要在一年后支付，且要求达到一定的销售量的要求。请教各位，装修达标时，是否两笔款项都可以确认下来，还是说第二笔款项要等一年后单独确认？

回答人：chenyiwei
两笔款项都可以确认下来。但因为第二笔款项的支付并不仅仅取决于时间流逝，还取决于装修的最终完成以及销量，所以可以确认为预计负债，其金额在期末计量时可以考虑预计未来的销售达标率。